臺灣高等法院高雄分院民事裁定　九十年度破抗字第四號
　　抗　告　人　　甲○○
右抗告人聲請宣告破產事件，對於中華民國九十年十一月十九日台灣高雄地方法院九
十年度破字第一七號所為裁定提起抗告，本院裁定如左：
      主    文
抗告駁回。
抗告程序費用由抗告人負擔。
      理    由
一、抗告意旨略以：抗告人負債超過資產，已無力清償債務，符合宣告破產之法定要
    件。而抗告人所有土地現值，如以市價計算，或依政府徵收土地以公告現值加四
    成計算之標準，均遠超過依公告現值計算之價值，且抗告人僅有二債權人，進行
    破產程序，無須耗費多少費用，其變賣資產之費用與一般強制執行程序則無二致
    ，惟依破產程序則可兼顧債務人及債權人雙方權益之保護。從而原審以宣告抗告
    人破產，經債權人行使別除權後，已無剩餘財產，而所生財團費用、財團債務將
    增加抗告人負擔云云，駁回抗告人之聲請，顯有違誤，求予廢棄原裁定等語。
二、按破產，對債務人不能清償債務者，宣告之，為破產法第五十七條所明定。惟依
　　同法第一百四十八條規定之旨趣，除債務人之財產不敷清償破產財團費用及財團
　　債務者，應認無宣告破產之實益，對破產之聲請，即不應准許，此觀司法院二十
　　五年院字第一五○五號解釋亦明。經查，抗告人名下財產計有坐落於高雄縣茄萣
　　鄉○○段第五六三、五六三之一、五六三之二、五六三之三、五六三之四、五六
　　三之五、五六三之六、五六三之七、五六三之八、五六三之九、五六三之十、五
　　六三之十一、五六三之十二、五六三之十三、五六三之十四、五六三之十五、五
　　六三之十六、五六三之十七、五六三之十八、五六三之十九、五六三之二十等二
　　十一筆土地，據抗告人陳報在卷，並有原審卷附土地登記簿謄本及財政部台灣省
　　南區國稅局岡山稽徵所九十年十一月十四日南區國稅岡山資字第九００二四六六
　　二號函附聲請人財產總歸戶資料可稽。再據抗告人就前開土地陳報其總值約新台
　　幣(下同)八千三百萬元，有其提出之「債務人財產狀況說明書」可稽，與原審依
　　係爭土地公告現值計算總價值為八千二百六十萬五千元相近。至抗告人另主張系
    爭土地之市價應高於公告現，值惟未提出相當之證明，復與其先前陳報之價值相
    左，及本院參酌現時不動產市場景氣低糜，求售不易，乃週知之事實，認前開原
    審估算之土地現值尚非不相當。是抗告人以該等土地向債權人橋頭鄉農會設定最
    高限額抵押，擔保楊薛卻、王智慧借款本金、利息暨違約金等計八千八百一十六
    萬二千六百二十九元，其土地價值扣除此有別除權之債務後，已無剩餘，顯不敷
　　清償財團費用及財團債務，按之其揭說明，應認無宣告破產之實益。
三、原審駁回抗告人之聲請，於法並無不合；抗告人指稱原裁定駁回其聲請為不當，
　　求予廢棄，為無理由，應予駁回。
據上論結，本件抗告為無理由，依破產法第五條、民事訴訟法第四百九十二條第一項
、第九十五條、第七十八條，裁定如主文。
中　　華　　民　　國　　　　九十一　　　年　　　二　 　 月　　二十七 　 日
                                      臺灣高等法院高雄分院民事第六庭
~B1審判長法官　許明進
~B2　　　法官　李炫德
~B3　　　法官　謝肅珍
右正本係照原本作成。
不得再抗告。
中　　華　　民　　國　　　　九十一　　　年　　　三　　　月　　　四　　　日
~B法院書記官　鄭翠芬
                                                                        Ｈ
